臺灣高等法院刑事判決　　　　　　　　94年度上易字第1203號
上　訴　人　臺灣基隆地方法院檢察署檢察官
上　訴　人
即　被　告　甲○○
上列上訴人因被告違反毒品危害防制條例案件，不服臺灣基隆地
方法院94年度易字第137 號，中華民國94年6 月13日第一審判決
（起訴案號：臺灣基隆地方法院檢察署94年度毒偵字第745 號）
，提起上訴，及由檢察官移送併案審理（臺灣基隆地方法院檢察
署94年度毒偵字第1725號），本院判決如下：
　　主　文
原判決撤銷。
甲○○連續施用第二級毒品，累犯，處有期徒刑捌月。
    事  實
一、甲○○前因施用第二級毒品罪，經臺灣基隆地方法院判處有
    期徒刑8 月，於民國（下同）92年5 月2 日縮刑期滿執行完
    畢，猶不知戒絕施用毒品惡習，於5 年內復另行起意，並基
    於施用第二級毒品安非他命之概括犯意，先於94年1 月14日
    或15日（起訴書記載為94年1 月17日晚間10時35分許前96小
    時內某時），在基隆火車站附近友人住處（起訴書記載為不
    詳處所），以將安非他命置入友人所有之玻璃球吸食器內，
    下方以火燒烤吸取其散發煙霧之方式，施用第二級毒品安非
    他命1 次，為警於94年1 月17日晚間10時35分許採尿查獲；
    復承同前施用第二級毒品安非他命之概括犯意，於94年4 月
    13日前4 日內之某時，在不詳處所，以同上方法施用第二級
    毒品安非他命1 次。嗣於94年4 月12日，為警在基隆市○○
    街230 號前查獲，並扣得海洛因1 包（毛重0.55公克，驗餘
    淨重0.44公克，甲○○涉嫌持有第一級毒品海洛因部分，由
    檢察官另行向臺灣基隆地方法院簡易庭聲請簡易判決處刑）
    。
二、案經基隆市警察局第二分局報請臺灣基隆地方法院檢察署檢
    察官偵查起訴，及由臺灣基隆地方法院檢察署檢察官移送本
    院併案審理。
    理  由
一、被告甲○○前後2 次經警查獲採集尿液送驗結果，均呈甲基
    安非他命陽性反應，此有臺灣檢驗科技股份有限公司94年1
    月25日濫用藥物尿液檢驗報告及臺灣尖端先進生技醫藥股份
    有限公司94年4 月21日濫用藥物檢驗報告各1 紙在卷（94年
    度毒偵字第745 號偵查卷第11頁、94年度毒偵字第1551號偵
    查卷第42頁）可稽。被告於原審及本院審理時，亦均供承有
    上開施用第二級毒品安非他命之犯行不諱。被告上開自白，
    核與事實相符，自堪採為對其不利認定之依據。本案事證明
    確，被告之犯行洵堪認定。
二、按安非他命係毒品危害防制條例第2 條第2 項第2 款所定之
    第二級毒品，核被告施用第二級毒品安非他命之所為，係犯
    毒品危害防制條例第10條第2 項之施用第二級毒品罪。其持
    有第二級毒品安非他命係供施用，持有之低度行為應為施用
    第二級毒品之高度行為所吸收，不另論罪。被告先後2 次施
    用第二級毒品之犯行，時間緊接，手法相同，所犯又係構成
    要件相同之罪，顯係基於概括之犯意而為，應依刑法第56條
    連續犯之規定論以一罪，並加重其刑。又被告前因施用第二
    級毒品罪，經臺灣基隆地方法院判處有期徒刑8 月，於92年
    5 月2 日縮刑期滿執行完畢之事實，有本院被告前案紀錄表
    附卷可憑，其於受有期徒刑之執行完畢後，5 年以內再犯有
    期徒刑以上之本罪，為累犯，應依刑法第47條之規定，遞予
    加重其刑。公訴人雖僅就被告於94年1 月14日或15日施用第
    二級毒品安非他命之犯行提起公訴，惟移送併案審理部分之
    犯罪事實與經起訴論罪、科刑部分，有連續犯之裁判上一罪
    關係，為起訴之效力所及，本院自應併予審酌。
三、原審對被告予以論罪、科刑，固非無見；惟查，原判決未及
    審究被告於94年4 月13日前4 日內某時施用第二級毒品安非
    他命之犯行，尚有未合。檢察官提起上訴意旨指摘及此，為
    有理由，應由本院將原判決予以撤銷改判。被告提起上訴意
    旨以其因工作勞累及意志力薄弱而施用毒品，尚有家人待照
    顧，冀能給予自新機會，量處較輕之刑云云，核無理由，應
    予駁回。爰審酌被告施用足以導致精神障礙、性格異常，甚
    至造成生命危險之毒品，戕害一己之身體健康，對社會治安
    可能造成危害之程度非微，及於犯罪後已坦承犯行並深表悔
    悟之態度等一切情狀，量處如主文第2 項所示之刑。
四、移送併辦意旨書所載被告持有第一級毒品海洛因1 包部分，
    未經起訴，復與上揭有罪部分，不生裁判上一罪關係，且業
    經檢察官另行向臺灣基隆地方法院簡易庭聲請簡易判決處刑
    ，本院無庸併予審酌，附此敘明。
據上論斷，應依刑事訴訟法第369 條第1 項前段、第364 條、第
299 條第1 項前段，毒品危害防制條例第10條第2 項，刑法第11
條、第56條、第47條，判決如主文。
本案經檢察官吳國南到庭執行職務
中　　華　　民　　國　　94　　年　　8　　月　　24　　日
　　　　　　　　　刑事第十八庭審判長法　官  陳春秋
　　　　　　　　　　　　　　　　    法　官  李英勇
　　　　　　　 　 　　　　　　　　　法　官  王麗莉
以上正本證明與原本無異。
不得上訴。
                                    書記官  蘇秋
中　　華　　民　　國　　94　　年　　8 　　月　　26　　日
附錄本案論罪科刑法條：
毒品危害防制條例第10條第2項
施用第 2 級毒品者，處三年以下有期徒刑。
